【裁判字號】    96,訴,477
【裁判日期】    970502
【裁判案由】    違反槍砲彈藥刀械管制條例
【裁判全文】
臺灣新竹地方法院刑事判決               96年度訴字第477號
公  訴  人  臺灣新竹地方法院檢察署檢察官
被      告  甲○○
選任辯護人  劉楷律師
上列被告因違反槍砲彈藥刀械管制條例案件，經檢察官提起公訴
（95年度偵字第6300號），本院判決如下：
    主    文
甲○○未經許可，持有可發射子彈具有殺傷力之改造手槍，處有
期徒刑壹年陸月，併科罰金新臺幣柒萬元，罰金如易服勞役，以
新臺幣壹仟元折算壹日。減為有期徒刑玖月，併科罰金新臺幣參
萬伍仟元，罰金如易服勞役，以新臺幣壹仟元折算壹日。緩刑貳
年。扣案之槍枝壹枝（槍枝管制編號0000000000）沒收之。
    事    實
一、甲○○於民國94年6 月21日，透過雅虎奇摩網站，向乙○○
    （另經台灣新竹地方法院檢察署檢察官偵辦）以新臺幣（下
    同）1 萬3,500 元，購買仿BERETTA 廠92FS型半自動手槍製
    造、車通槍管內阻鐵改造而成具殺傷力之改造手槍1 支（槍
    枝管制編號0000000000）。甲○○接獲乙○○寄送槍枝之郵
    包後，即取出槍枝研究結構，明知該槍枝結構完整，槍管及
    槍機已換裝為金屬製品，適於擊發子彈，依其就讀機械系之
    智識，可預見如發射子彈可具殺傷力，仍自該時起，未經許
    可將之放置在其新竹市○○路16巷8 號6 樓住處而持有。嗣
    甲○○不欲繼續持有，即透過就讀學校及住處申裝之網路設
    備，於95年10月16日登入Doh-Net 購物商城之軍團留言版，
    以「小黑」名義刊登廣告，經臺北市政府警察局刑事警察大
    隊偵查佐蘇逸章執行網路巡邏時發覺，而於同年月21日，透
    過甲○○所留之ac506@yahoo.com.tw電子郵件信箱及電話與
    之聯絡，而由警方於95年11月3 日18時許，在新竹市○○路
    16巷8 號6 樓搜索查獲，並扣得上開槍枝1 支。
二、案經臺北市政府警察局刑事警察大隊移送臺灣新竹地方法院
    檢察署檢察官偵查起訴。
    理  由
一、上揭事實，業據被告甲○○於警詢、偵訊、本院準備程序及
    審理時坦承不諱。且扣案之上開槍枝經送內政部警政署刑事
    警察局鑑定結果：認係仿BERETTA 廠92FS型半自動手槍所製
    造槍枝，車通槍管內阻鐵而成之改造手槍，機械性能良好，
    可擊發適用之子彈，認具殺傷力（槍枝管制編號0000000000
    號），有該局95年12月14日刑鑑字第0950167189號槍彈鑑定
    書一份（見偵查卷第55-59 頁）。此外，有扣押物品目錄表
    及查獲照片等物，資為佐證，被告之自白有與之相符之物證
    、書證佐之，其自白真實性應足認定之，本件事證明確，被
    告犯行堪以認定。
二、核被告所為，係犯槍砲彈藥刀械管制條例第8 條第4 項之未
    經許可持有可發射子彈具有殺傷力之槍枝罪。查被告年紀尚
    輕無任何前科，其在校各項表現優良（此有卷附獎狀可稽）
    ，且其於97年4 月已報考中華大學97年度機械工程學系碩士
    班設計與製造組碩士班招生，素行甚佳，其僅因好奇而購入
    此一槍枝，為警查獲後，始終坦白承認自己之犯行而毫無隱
    瞞，且被告持有槍枝動機單純，無其他犯罪目的，其持有槍
    枝之行為，既純為個人好奇興趣所致，對於社會治安應不會
    產生嚴重之危害，故本院衡其犯案動機單純，犯案情節尚屬
    輕微，而被告犯後表現悔意並捐款3 萬元予財團法人喜憨兒
    社會福利基金會（此有卷附匯款單據1 紙可稽），是本件法
    定刑度甚重，足以引起社會上一般人之同情，其犯罪情狀顯
    有可憫恕之處，於科以法定最低刑度仍嫌過重，爰依刑法第
    59 條 之規定，酌量減輕其刑。爰審酌被告無任何前科、素
    行尚佳，因一時好奇而持有槍枝之犯罪動機與目的、持有槍
    枝期間未供其他犯罪使用，對於社會治安危害不大及坦白承
    認犯行之犯罪後態度等一切情狀，量處如主文前段所示之刑
    ，罰金部分併諭知易服勞役之折算標準。本案被告之犯罪時
    間至95年11月3日，在96年4月24日之前，且上開所受之宣告
    刑未逾有期徒刑1年6月，依據中華民國九十六年罪犯減刑條
    例第3條第1項第4款之規定，本案屬應予減刑之罪刑，而有
    該條例第2條第1項第3款所定減刑之適用，爰就上開所受宣
    告之刑及罰金，均依法減為2分之1即有期徒刑部分減為9月
    ，併科罰金部分減為新臺幣3萬5千元，罰金部分併諭知易服
    勞役之折算標準。被告前未曾因故意犯罪受有期徒刑以上刑
    之宣告，有臺灣高等法院被告前案紀錄表一份在卷可證，其
    因法律常識不足因而觸犯本件罪刑，經此次偵審程序及刑之
    宣告，當知所警惕，無再犯之虞，本院因認上述所宣告之刑
    以暫不執行為適當，爰併諭知緩刑2年，以啟自新。扣案之
    改造手槍1枝（槍枝管制編號0000000000號），為違禁物，
    應依刑法第38條第1項第1款之規定，宣告沒收。
三、據上論斷，應依刑事訴訟法第299條第1項前段，槍砲彈藥刀
    械管制條例第8 條第4 項，刑法第11條前段、第59條、第42
    條第3 項前段、第38條第1 項第1 款，第74條第1 項第1 款
    ，中華民國九十六年罪犯減刑條例第2 條第1 項第3 款、第
    7 條，判決如主文。
本案經檢察官楊仲萍到庭執行職務。
中    華    民    國    97    年    5     月    2     日
                  刑事第二庭審判長法  官  汪漢卿
                                  法  官  蔡川富
                                  法  官  李毓華
以上正本證明與原本無異。
如不服本判決應於收受本判決後10日內向本院提出上訴書狀，上
訴書狀應敘述具體理由。上訴書狀未敘述上訴理由者，應於上訴
期間屆滿後20日內補提理由書狀於本院 (均須按他造當事人之人
數附繕本 )「切勿逕送上級法院」。
中    華    民    國    97    年    5     月    2     日
                                  書記官  陳美利
附錄法條：
槍砲彈藥刀械管制條例第8條
未經許可，製造、販賣或運輸鋼筆槍、瓦斯槍、麻醉槍、獵槍、
空氣槍或第4 條第1 項第1 款所定其他可發射金屬或子彈具有殺
傷力之各式槍砲者，處無期徒刑或5 年以上有期徒刑，併科新臺
幣1 千萬元以下罰金。
未經許可，轉讓、出租或出借前項所列槍枝者，處5 年以上有期
徒刑，併科新臺幣1 千萬元以下罰金。
意圖供自己或他人犯罪之用，而犯前二項之罪者，處無期徒刑或
 7 年以上有期徒刑，併科新臺幣 1 千萬元以下罰金。
未經許可，持有、寄藏或意圖販賣而陳列第1 項所列槍枝者，處
3 年以上10年以下有期徒刑，併科新臺幣700 萬元以下罰金。第
1 項至第3 項之未遂犯罰之。


司法院資訊處製作；財團法人民間司法改革基金會備份。
